臺灣嘉義地方法院刑事判決　　　　　　　　　　　　九十三年度簡上字第一二四號
　　上　訴　人　丙○
　　即　被　告
右列上訴人因妨害自由案件，不服本院嘉義簡易庭中華民國九十三年四月二十日九十
三年度嘉簡字第二五八號第一審判決（聲請簡易判決處刑書案號：臺灣嘉義地方法院
檢察署九十三年度偵字第一七三四號），提起上訴，本院管轄之第二審合議庭判決如
左：
    主  文
上訴駁回。
丙○緩刑貳年。
    事  實
一、丙○於民國九十三年二月十二日十二時三十分許，在嘉義市○區○○路五三九號
    財團法人嘉義基督教醫院第二洗腎室，看護其配偶榮陳褙進行洗腎治療時，因懷
    疑洗腎機器故障，即招呼在該洗腎室服務之護士甲○○，要求檢查洗腎機，甲○
    ○嗣正為別的患者服務，未予回應，丙○一時心急氣憤，認為甲○○服務態度不
    佳，竟基於以強暴使人行無義務事之犯意，以其左手抓住甲○○左手，欲強拉甲
    ○○去見該醫院院長理論，以此強暴之方式使甲○○行無義務之事，嗣因甲○○
    掙扎反抗，於雙方拉扯時甲○○之左手因撞擊異物而受有左手手背瘀傷兩處（一
    點二公分乘以二公分及零點八公分乘以零點八公分）及左手腕瘀傷（二點五公分
    乘以零點五公分）等傷害。
二、案經甲○○訴由嘉義市警察局第二分局報告臺灣嘉義地方法院檢察署檢察官偵查
    聲請以簡易判決處刑。
    理  由
一、訊據上訴人即被告丙○對於右揭事實均坦承不諱（詳見本院九十三年七月十六日
    審判筆錄），核與告訴人甲○○及證人徐愛棠、劉又菁指訴情節相符，又告訴人
    受有如事實欄所載之傷害，有財團法人嘉義基督教醫院診斷證明書、照片兩幀附
    卷（警卷第七頁至第九頁）可資佐證。因之，上訴人自白核與事實相符，事證明
    確，其犯行洵堪認定。
二、核上訴人所為，係犯刑法第三百零四條第一項之以強暴使人行無義務之事罪。又
    告訴人於掙扎拉扯時左手因撞擊異物受有如事實欄所示之傷害部分，因係上訴人
    施強暴行為之當然結果，不另論罪。原審依刑事訴訟法第四百四十九條第一項前
    段、第三項、第四百五十四條第二項，刑法第三百零四條第一項、第四十一條第
    一項前段，罰金罰鍰提高標準條例第一條前段、第二條，逕以簡易判決判處拘役
    三十日，如易科罰金，以三百元折算一日，經核其認事用法及量刑均屬妥適，上
    訴人上訴意旨指摘原判決不當，為無理由，應予駁回。另查，上訴人未曾受有期
    徒刑以上刑之宣告，有臺灣嘉義地方法院檢察署刑案資料查註紀錄表、臺灣高等
    法院被告全國前案紀錄表各一份在卷（偵查卷第二頁，二審卷第九頁）可參，爰
    審酌上訴人於原審判決後已與告訴人達成民事和解，賠償告訴人新臺幣十二萬五
    千元，此經告訴人之代理人即其父乙○○到庭陳述綦詳（詳見本院九十三年七月
    十六日審判筆錄），其坦認犯行，深表悔悟，此次因一時失慮，初罹刑典，經此
    之偵查、審判，當知所警惕，信無再犯之虞，本院認為其所宣告之刑，以暫不執
    行為適當，併予宣告緩刑二年，以啟自新。
據上論結，應依刑事訴訟法第四百五十五條之一第一項、第三項、第三百六十八條，
刑法第七十四條第一款，判決如主文。
本案經檢察官古富祺到庭執行職務。
中      華      民      國      九十三      年      七    月  三十      日
                                臺灣嘉義地方法院刑事第一庭
                                    審判長  法  官  夏  金  郎
                                          法  官  盧  鳳  田
                                            法  官  陳  俞  婷
右正本證明與原本無異。
本件不得上訴。
中      華      民      國      九十三      年      七    月  三十      日
                                            書記官  李  彩  娥
